臺灣士林地方法院行政訴訟判決　
110年度交字第311號
原      告  吳昶毅  
被      告  臺北市交通事件裁決所

代  表  人  蘇福智  
訴訟代理人  吳美惠  
上列當事人間交通裁決事件，原告不服被告民國110 年10月21日
北市裁催字第22-AV0000000號裁決，提起行政訴訟，本院判決如
下：
    主  文
原處分撤銷。
訴訟費用新臺幣參佰元由被告負擔。被告應給付原告新臺幣參佰
元。
    事實及理由
一、程序事項：本件係因原告不服北市裁催字第22-AV0000000號
    違反道路交通管理事件裁決書（下稱原處分），裁處罰鍰新
    臺幣（下同）600元，提起行政訴訟，經核屬行政訴訟法第2
    37條之1第1項第1款規定之交通裁決事件，爰依同法第237條
    之7 規定，不經言詞辯論，逕為判決。
二、爭訟概要：原告騎乘其所有MJK-1881號普通重型（下稱爭機
    車）於110年9月8日12時34分許，在臺北市內湖區內湖路1段
    處，因「在禁止臨時停車處所停車」之違規事實，經臺北市
    政府警察局內湖分局（下稱舉發機關）西湖派出所員警製單
    舉發，有北市警交字第AV0000000號舉發違反道路交通管理
    事件通知單可稽（下稱系爭舉發通知單，見本院卷第50頁）
    ，嗣經被告以原告有前揭違規事實，而依道路交通管理處罰
    條例第56條第1項第1款，以原處分對原告為裁罰，原告於11
    0年11月1日提起本件行政訴訟。
三、原告主張：
　　伊所有之系爭機車，於不明時間遭民眾檢舉違規停車，致遭
    裁決處600 元罰鍰，查檢舉人檢具之違規採證相片並無標明
    日期及時間，故檢舉人敘明之違規日期及時間即非無疑等語
    。並聲明：原處分撤銷。
四、被告答辯：
　㈠卷查本案舉發機關就違規事實查復，系爭機車於110年9月8日
    12時34分，停放臺北市○○區○○路0段00巷00號前，經由民眾
    於110年9月12日檢具照片檢舉，復由員警審核無誤後製單舉
    發「在劃有紅線路段停車」。經檢視採證照片，系爭機車確
    有停放案址禁止臨時停車線（紅線）情事，違規行為屬實，
    員警依法舉發無誤。系爭車輛在繪有可清晰辨識之禁止停車
    紅線路段停車，足堪認原告確有「在設有禁止停車處所停車
    」之違規事實。原告本件違規行為，洵堪認定。依據道路交
    通管理處罰條例第7條之1規定，經查本件檢舉違規案件係於
    110年9月12日檢舉，符合於行為終了日起7日內檢舉。
　㈡有關原告主張民眾檢具之採證照片無法確認拍攝日期云云。
    按違反道路交通管理事件統一裁罰基準及處理細則第10條第
    2項第5款暨第23條之規定關於民眾檢舉舉發之案件，僅要對
    於同一違規事實並未重複檢舉，且可確認檢舉人之真實身分
    ，又檢舉人係於行為成立或終了之日起7 日內提出檢舉，而
    所檢送之檢舉資料並符合具體明確，可經公路主管或警察機
    關予以查證，則經查證屬實後，無須經由經濟部標準檢驗局
    檢應之合格儀器採證，即可予以舉發。且依行政訴訟法第13
    6條準用民事訴訟法第277條規定。本件員警依據民眾提供之
    採證資料，客觀上已足資判斷。另檢舉人採證照片時間縱有
    誤差，亦無礙於原告本件違規行為之成立。被告實難以前開
    情詞撤銷原處分等語。並聲明：原告之訴駁回。
五、本院之判斷：
　㈠按道路交通管理處罰條例第56條第1項第1款規定：「汽車駕
    駛人停車時，有下列情形之一者，處新臺幣600元以上1,200
    元以下罰鍰：一、在禁止臨時停車處所停車。」次按，行為
    時道路交通安全規則第1 條規定：「本規則依道路交通管理
    處罰條例第92條第1項規定訂定之。」、第111條第1 項第3
    款規定：「汽車臨時停車時，應依下列規定：三、設有禁止
    臨時停車標誌、標線處所不得臨時停車。」、112條第1項第
    1 款規定：「汽車停車時，應依下列規定：一禁止臨時停車
    處所不得停車。」再按，道路交通標誌標線號誌設置規則第
    1 條規定：「本規則依道路交通管理處罰條例第4條第3項規
    定訂定之。」、第169 條規定：「（第1項）禁止臨時停車
    線，用以指示禁止臨時停車路段，以劃設於道路緣石正面或
    頂面為原則，無緣石之道路得標繪於路面上，距路面邊緣以
    30公分為度。（第2 項）本標線為紅色實線，線寬除設於緣
    石，正面者以緣石高度為準外，其餘皆為10公分。」上開法
    規命令之規定，均係在母法之授權範圍內，且未牴觸母法，
    被告據以適用，核無不合。
　㈡另對於違反本條例之行為者，民眾得敘明違規事實或檢具違
    規證據資料，向公路主管或警察機關檢舉，經查證屬實者，
    應即舉發。但行為終了日起逾7日之檢舉，不予舉發。道路
    交通管理處罰條例第7條之1定有明文。且民眾檢舉違反道路
    交通管理事件，有下列情形之一者，公路主管或警察機關應
    不予舉發：一、違反本條例之行為，自行為成立之日起；行
    為有連續或繼續之狀態，自行為終了之日起，已逾7日之檢
    舉。違反道路交通管理事件統一裁罰基準及處理細則第23條
    第1 款亦有明文。故受處分人如主張檢舉人之檢舉已逾行為
    終了後7日者，處分機關應就違規時間及檢舉日期提出證據
    證明。
　㈢本件原告確將系爭機車停放於臺北市內湖區內湖路1段繪有禁
    止臨時停車紅線之路段，有系爭舉發通知單及採證照片可稽
    （見本院卷第60至64頁）。惟本件原告主張檢舉人檢具之違
    規採證相片並無標明日期及時間，雖舉發機關檢送之採證照
    片有於下方附有相關違規日期，亦有未附有相關違規日期者
    ，而經本院函詢舉發機關有關該採證照片下方之日期資料係
    如何得知等情，未經舉發機關為說明，僅函送相關檢舉人之
    檢舉資料到院(見本院限閱卷)。是以本件即須審究採證照片
    拍攝是否本即有相關之日期設定，抑或檢舉人有何具體事證
    可證明舉發通知單上之日期即為系爭車輛之違規日，亦即是
    否得作為舉發機關舉發及被告裁罰之依據。經查：
　　⒈證人即檢舉人顏○○當庭證稱：我看台北市政府警察局交通
      警察大隊回覆的信件，是2021年9月8日，這是上面記載的
      違規時間，但是我究竟是何時送件的，我不記得。資料上
      記載當時的檢舉日期是9月12日，因為警方會回覆案件處
      理進度。上面會記載違規時間是9月8日，但是我現在無法
      證明是否為9月8日拍攝，因為已經這麼久了。照片下面有
      記載時間的是警方系統介面顯示的時間，不是我手機的時
      間。檢舉專區的違規時間，好像是我們檢舉人可以輸入的
      ，我當時可能是看著手機相簿的時間來輸入違規時間，但
      是現在時間過太久了，所以檢舉的那3張照片都已經刪掉
      了，所以我現在無法確認那3張是9月8日拍攝的等語(見本
      院卷第115、116頁)。依證人上開所述及警方函覆之檢舉
      資料可知，證人係於110年9月12日檢舉本件違規，惟原告
      被檢舉之違規日期則為110年9月8日，其間相差四天之久
      ，尚不能排除有記憶錯誤之可能，而證人亦證稱其已無法
      確認具體之拍攝時間，或有何其他佐證；再者，證人傳送
      予警方之檢舉資料之照片中，僅為單純之照片，並無手機
      拍攝時所設定之相關之違規日期記載，縱使檢舉人專區中
      有違規日期資料，亦為檢舉人個人依己意所填入，並無其
      他佐證。是以，足以證明舉發機關所檢具之採證照片下方
      有關系爭車輛之違規日期之相關記載，係警方依檢舉人所
      填入或陳報之日期而記入，並未有何具體之佐證可證明系
      爭車輛之違規時間確為110年9月8日，應堪認定。
　　⒉基此，原告之系爭車輛雖有前揭違規事實，惟因被告所提
      出之證據，尚難證明原告違規行為之實際時間是否於檢舉
      人檢舉日期之7日內，縱使檢舉人曾於警方所設之檢舉平
      台專區自行填入原告之違規日期，惟僅有單純之違規照片
      ，並無相關拍攝時手機之設定時間顯示，亦無其他之佐證
      ，而檢舉人於本院作證時亦稱其亦無法確定是否原告之違
      規時間即為110年9月8日（亦即於9月12日為檢舉前之7日
      內），故難據此推認本件檢舉人之檢舉，已符合處罰條例
      第7條之1規定，即應就此有疑部分之不利益歸於舉證之被
      告，而為有利原告之認定。
　六、綜上所述，依被告提出之證據，雖原告有前揭違規事實，
      惟無從證明檢舉人檢舉原告所有系爭機車有前開違規行為
      有符合處罰條例第7條之1規定，未逾於行為終了後7日之
      要件，依違反道路交通管理事件統一裁罰基準及處理細則
      第23條第1款規定，舉發機關就該違規事實即不應予舉發
      ，被告認原告有「在禁止臨時停車處所停車」之違規行為
      ，依按道路交通管理處罰條例第56條第1項第1款規定，裁
      處原告如原處分所示，即屬違誤，原告訴請法院撤銷原處
      分，為有理由，應予准許。
　七、本件第一審裁判費為300元，應由被告負擔，爰確定第一
      審訴訟費用額如主文第2項所示。
中　　華　　民　　國　　111 　年　　2　　月　　 8 　　日
　　　　　　　　　行政訴訟庭　法　官 徐文瑞　
上為正本係照原本作成。
如不服本判決，應於判決送達後20日內，向本院提出上訴狀並表
明上訴理由（原判決所違背之法令及其具體內容或依訴訟資料可
認為原判決有違背法令之具體事實），其未載明上訴理由者，應
於提出上訴後 20 日內向本院補提理由書（上訴狀及上訴理由書
均須按他造人數附繕本，如未按期補提上訴理由書，則逕予駁回
上訴），並應繳納上訴裁判費新臺幣 750 元。
中　　華　　民　　國　　111 　年　　2　　月　　 8 　　日
　　　　　　　　　　　　　　　書記官 朱亮彰